C

CÉCILE RICORDEAU FREELANCE ART & CREATIVE DIRECTOR

hello@cecillie.fr - 06 77 74 84 83 www.cecillie.fr

ABOUT

Directrice artistique et de création indépendante, j'accompagne les marques dans la création, le développement et la production de leur contenus on et off line.

En 15 ans, j'ai travaillé pour plus de 100 marques et enseignes, dont d'étroites collaborations avec Dior, Sony, France Télévisions, Bayard Jeunesse, Leroy Merlin, Zadig & Voltaire, Galeries Lafayette, The Kooples ...

Mon expertise globale du design me permet de développer des projets ambitieux et innovants, sans limites de supports, fédérant des talents de tous horizons.

TOOLS

Adobe Photoshop • Adobe Illustrator Adobe Indesign • Sketch • Figma • Principle InVision • Procreate • Pencils and Brushes

AWARDS

Stratégies Prix du design Zadig & Voltaire, The Kooples

FWA Site of the month Timeshift 165, Yara'n Yared

> FWA Mobile of the day Dior Prestige, VeryUp

Awwwards

Du Côté de Chez Vous, Uzful, VR by ultranoir, Dior Prestige, Timeshift 165, Yara'n Yared

EXPERIENCES

FREELANCE • Art & Creative director 2019 - today

EXPERTISES - Direction de création & artistique, Branding & Identité, Conception-rédaction, UX & UI design, Product design, E-commerce, Social medias, Shooting photos et vidéos, Scénographie, Management d'équipes créatives.

UZFUL • Creative director 2017 - 2019

MISSIONS - Définition des stratégies créatives, conception, branding, management des équipes de conception et de production.

CLIENTS - Bayard Jeunesse, Sony Mobile, Galeries Lafayette, Du Côté de Chez Vous, Leroy Merlin, Brioche Dorée, ...

ULTRANOIR • Creative director

2014 - 2017

MISSIONS - Définition des stratégies créatives, branding & expériences digitales, management des équipes créatives et UX, relation clientèle, supervision des appels d'offres.

CLIENTS - Christian Dior, OTB group, Diesel, Air liquide, Dassault, France Télévisions, Mairie de Paris, Chanel, Van Cleef & Arpel, ...

PUBLICIS LUXE · Senior Art director

CLIENTS - Yves Saint-Laurent, Lancôme, ...

VIDEDRESSING.COM • Creative director 2013 - 2014

MISSIONS - Création et développement de l'image de marque ; Refonte du e-shop et création de l'app mobile ; Shooting photo et vidéo ; Création et management de l'équipe UI et UX.

BAOBAZ • Art director & Head of design 2007 - 2013

MISSIONS - E-commerce & product design, branding & marketing digital, management des équipes de production UI, UX et Front-end, relation clientèle, supervision des appels d'offres.

CLIENTS - Zadig & Voltaire, The Kooples, Christian Louboutin, Repetto, Jennyfer, Etam, La Halle aux Chaussures, Carré Blanc, ...

PUBLICIS SAPIENT • Web & Graphic designer 2004 - 2007

CLIENTS - EDF, Lancôme, La Roche Posay, Helena Rubinstein ...

EDUCATION

Maîtrise, Licence & Deug Arts Appliqués – 2000 - 2004, Université de Toulouse Le Mirail

Bac Littéraire Arts Plastiques – 2000 - Lycée Bossuet, Condom